# 偿付利息支付的现金与（应付利息期末-期初）勾稽关系

提问人：vienne007 时间：2018-02-01 11:25:22
请问，
现金流量表中，分配股利、利润或偿付利息支付的现金=应付利息期末—期初（假设只有利息） 这个逻辑关系一定成立吗？
我理解偿付利息支付的现金与应付利息借方数相等，如果有计提的贷方数，上面的公式不成立吧。
谢谢！

回答人：chenyiwei
如果不是在合并报表层面，不考虑合并范围变动导致的特殊情况，则：该指标的金额=财务费用中的本期费用化利息+本期资本化利息+/-未确认融资费用摊销的影响+/-设定受益计划利息支出的影响+（应付利息期初数-期末数）。

提问人：vienne007 时间：2018-02-02 11:53:32
本期资本化利息不包括减去的闲置资金利息收入，仅指利息支出？
明白这个公式了，该指标实际就是应付利息的借方，“财务费用中的本期费用化利息+本期资本化利息”就是应付利息的贷方，实际就是（付利息期初数-期末数）

回答人：chenyiwei
闲置借款资金的投资收益作为单独的投资现金流，不从这个项目中扣减。

提问人：vienne007 时间：2018-02-03 21:55:44
附注存货期末含有的资本化利息=（资本化利息支出-闲置资金利息收入），还是仅披露资本化利息支出？
附注存货（利息资本化期末-期初）+财务费用利息支出+（应付利息期初-期末）=偿付利息支付的现金，能勾稽上吗？

回答人：chenyiwei
1 、所披露的资本化利息扣减闲置资金利息收入。 2 、利息资本化变动还包括前期资本化利息本期结转销售成本的情况，你没有考虑这一项。所以只能按本期资本化利息的借方发生额（不扣减闲置资金利息）计算。